臺灣嘉義地方法院民事裁定
111年度小上字第15號 
上  訴  人  賴華子  
被上訴人    新光產物保險股份有限公司

法定代理人  吳昕紘  


上列當事人間請求損害賠償事件，上訴人對於中華民國111年3月
8日本院嘉義簡易庭所為之111年度嘉小字第113號第一審判決，
提起上訴，本院裁定如下：
    主      文
上訴駁回。
第二審訴訟費用新臺幣壹仟伍佰元由上訴人負擔。
    理      由
一、上訴意旨略以：被上訴人堅持我闖紅燈要我賠償，沒行駛在
    騎機車道判我賠償。對方開車在路中央停著不動，我只能剎
    車來閃躲，我要左轉當然不會在機車道路中。因常常往來此
    路，所以知道此道路只有在學生上課、下課時才會有紅綠燈
    ，其它時間都是閃黃燈。我是長期的憂鬱症病患，我不可在
    8點以前出門，第一頁的判決時間就錯了，上面寫民國109年
    8月5日8時6分，與事實的時間就不一樣了，時間是109年8月
    15日而非8月5日。書面證物會在開庭交予。請鈞院將原判決
    廢棄。
二、按對於小額程序之第一審判決提起上訴，非以其違背法令為
    理由，不得為之。民事訴訟法第436條之24第2項定有明文。
    所謂判決違背法令，乃指判決不適用法規或適用不當，或有
    民事訴訟法第469 條所列第1款至第5款事由時，其判決當然
    為違背法令。又上訴不合法者，第二審法院應以裁定駁回之
    。此觀諸民事訴訟法第436條之32第2項準用第468條、第469
    條第1款至5款、第444條第1項前段甚明。復按，當事人提起
    上訴，如依民事訴訟法第468 條規定，以小額程序之第一審
    判決有不適用法規或適用法規不當為理由時，其上訴狀或理
    由狀應有具體之指摘，表明原判決所違背之法令及其具體內
    容，以及依訴訟資料可認為原判決有違背法令之具體事實，
    並揭示該法規之條項或其內容，若係成文法以外之法則，應
    揭示該法則之旨趣，倘為司法院解釋或最高法院之判例，則
    應揭示該解釋或判例之字號或其內容；如係以民事訴訟法第
    469 條第1款至第5款所列情形為理由時，其上訴狀或理由書
    ，應揭示合於該條款之事實。上訴狀或理由書如果未依上開
    方法表明，或其所表明者，顯與上揭法條規定不相合時，則
    難認為已對小額程序之第一審判決之違背法令有具體之指摘
    ，其上訴即應認為不合法。
三、經查，上訴人對於111年3月8日本院嘉義簡易庭所為之111年
    度嘉小字第113號第一審判決，提起上訴，雖然以上揭所述
    內容為上訴之理由；惟查，上訴人所述上訴理由，並未具體
    指出原審判決有如何違背法令情事，亦未指明原判決所違反
    之法令條項或其內容及依訴訟資料有何判決違背法令之具體
    事實。因此，本件自不得謂已合法表明上訴理由。揆諸前揭
    說明，本件上訴人之上訴難認為合法，應予駁回之。
四、據上論斷，本件上訴為不合法，依民事訴訟法第436條之32
    第1項、第2項、第436條之19第1項、第444條第1項前段、第
    95條、第78條，裁定如主文。
中　　華　　民　　國　　111 　年　　6 　　月　　15　　日
                  民二庭審判長法　官　林中如
　　　　　　　　　　　　　　　法　官  陳威憲
　　　　　　　　　　　　　　　法　官  呂仲玉
以上正本係照原本作成。
不得抗告。
中　　華　　民　　國　　111 　年　　6 　　月　　15　　日
                              書記官　朱鴻明